【裁判字號】    95,上更(一),28
【裁判日期】    950515
【裁判案由】    違反毒品危害防制條例
【裁判全文】
臺灣高等法院高雄分院刑事判決      95年度上更(一)字第28號
上  訴  人
即  被  告  甲○○
選任辯護人  柳聰賢  律師
上列上訴人因違反毒品危害防制條例案件，不服臺灣高雄地方法
院90年度訴字第1263號中華民國91年9 月13日第一審判決（起訴
案號：臺灣高雄地方法院檢察署90年度偵字第7817號），提起上
訴，判決後經最高法院發回更審，本院判決如下：
      主      文
原判決關於販賣第二級毒品部分撤銷。
甲○○被訴販賣第二級毒品部分無罪。
      理      由
一、公訴意旨略以：被告甲○○基於意圖營利販賣第二級毒品安
    非他命之概括犯意，自民國（以下同）89年6 月某日起至90
    年2 月中旬某日止，連續在高雄縣大樹鄉○○村○○路161
    號乙○○住處前等地，以每包新台幣（以下同）3 千元之價
    格，販賣第二級毒品安非他命予乙○○，牟取不法利益，次
    數共計15次，而取得販賣毒品款項共4 萬5 千元，嗣於90年
    4 月24日上午11時35分許，在其高雄縣大樹鄉○○村○○路
    309 號之住處為警查獲，並在其妻丙○○皮包內扣得安非他
    命2 大包共毛重78公克，因認被告甲○○涉有毒品危害防制
    條例第4 條第2 項之販賣第二級毒品罪嫌。
二、公訴人認上訴人甲○○涉有販賣第二級毒品罪嫌，係以上揭
    販賣第二級毒品安非他命之事實，業据証人乙○○、潘勝中
    於警訊中指証歷歷，復有安非他命78公克扣案可証，因該扣
    案安非他命數量甚鉅，參以上訴人甲○○之妻丙○○於警訊
    時亦稱甲○○有販賣安非他命，足証上訴人甲○○應有販賣
    安非他命情事等語，為其論据。
三、訊之上訴人即被告甲○○矢口否認有販賣第二級毒品安非他
    命犯行，辯稱：我未販賣毒品予乙○○，可能係我之前曾借
    給乙○○15萬元，並經常打電話催討，乙○○始懷恨而故意
    誣賴，至我妻丙○○在警訊之供詞，係出於警察之脅迫，並
    不實在云云。經查：
（一）証人乙○○雖於警訊中陳稱：「我所吸食之安非他命是向
      甲○○所購買，約15、6 次，每次我均打其行動電話，再
      由其將安非他命送到我家中進行交易，每小包價格為新台
      幣3 千元」「我只有向甲○○購買」等語（見90年2 月18
      日警訊筆錄）；惟偵查中証人乙○○已改稱：毒品是向「
      世昌」買的，不是向被告甲○○買的，世昌約40幾歲等語
      （見90年5 月15日、5 月22日偵查筆錄，即偵查卷43、61
      頁）；原審審理時証人乙○○陳稱：「（問：是否向甲○○購買毒品？）答：沒有，我不是跟甲○○買的，我是向
      一位『世昌』的買的」「當天警察拿甲○○的口卡叫我指
      認的」等語（見90年9 月18日、11月29日原審訊問筆錄，
      即原審卷第68、100 、185 頁）；本院前審即上訴審審理
      時証人乙○○陳稱：我是向「世昌」的人買的，「世昌」
      大約50歲的人，180 幾公分高，瘦瘦的等語（見本院上訴
      審卷第117 頁）；本院本審審理時証人乙○○仍陳稱：毒
      品是向「世昌」的人買的，「世昌」大約40幾歲的人，18
      0 幾公分高等語（見95年3 月7 日本院審判筆錄）。因証
      人乙○○除警訊中外，自偵查、原審及本院審理時均否認
      是向上訴人購買毒品，稱是向「世昌」的人買毒品，「世
      昌」約40幾、50歲，其陳述前後不一，且上訴人甲○○是
      民國62年11月20日生，當時是28歲，所指「世昌」約40幾
      、50歲，年齡不符，尚難遽認乙○○之毒品是向上訴人甲○○所購。
（二）証人潘勝中於警訊中陳稱：「（問：乙○○安非他命來源
      是否知道？）答：他曾告訴我說是向『世清』購買來的」
      等語（見90年2 月17日警訊筆錄，即警卷第10頁背面）。
      依該警訊陳述，証人潘勝中並未目睹上訴人甲○○販賣安
      非他命予乙○○，故潘勝中之陳述係屬傳聞証据，並無証
      据能力，証人潘勝中之陳述自不可採。
（三）上訴人甲○○之妻即証人丙○○雖於警訊中陳稱：知道甲○○有販賣安非他命及海洛因等語，惟因丙○○並未講出
      販賣予何人，尚無法就此即認上訴人甲○○是販賣毒品安
      非他命與乙○○。又証人丙○○於本院前審即上訴審審理
      時已改稱：「（問：被告是否有販賣毒品？）答：沒有」
      等語（見本院上訴審卷第106 、171 頁），仍無法証明上
      訴人甲○○有販賣安非他命予乙○○。
（四）又在証人即其妻丙○○皮包內扣得之晶體2 大包共毛重78
      公克，已在丙○○持有毒品案中，由檢察官於91年4 月15
      日執行沒收銷燬，又該晶體78公克，並未送鑑定，此有該
      案卷宗可憑（見所調90年度偵字第8141號、90年度鳳簡字
      第392 號、91年度執他字第1503號案件）。因該晶體未予
      送鑑定，又已銷燬，尚不能証明係安非他命，則亦不能証
      明上訴人甲○○有販賣安非他命犯行。
    綜上所述，因証人乙○○除警訊中外，自偵查、原審及本院
    審理時均否認是向上訴人甲○○購買毒品，稱是向「世昌」
    的人買毒品，「世昌」約40幾、50歲，其陳述前後不一，且
    上訴人當時年28歲，乙○○所指「世昌」約40幾、50歲，年
    齡不符；又証人潘勝中並未目睹上訴人甲○○販賣安非他命
    予乙○○，而係聽自乙○○故潘勝中之陳述係屬傳聞証据，
    其証言並無証据能力；又上訴人甲○○之妻丙○○於警訊中
    並未講出販賣予何人，尚無法就此即認上訴人甲○○是販賣
    毒品安非他命與乙○○，丙○○於法院審理時又已否認上訴
    人甲○○有販賣安非他命；又原扣案晶體並未予送鑑定，又
    已銷燬，尚不能証明係安非他命，是尚難証明上訴人甲○○
    有販賣安非他命予乙○○，此外復查無其他積極確切証据証
    明上訴人甲○○有販賣安非他命予乙○○情事，其犯罪即屬
    不能証明。
四、原審不察，遽予論科，尚有未洽，上訴人甲○○上訴指摘原
    判決不當，為有理由，原判決自應予撤銷，並改為上訴人甲○○無罪之判決，以免冤抑。
據上論結，應依刑事訴訟法第369 條第1 項前段、第364 條、第
301 條第1 項，判決如主文。
本案經檢察官國全到庭執行職務。
中    華    民    國    95    年    5     月    15    日
                  刑事第六庭  審判長法  官  張盛喜
                                    法  官  范惠瑩
                                    法  官  李璧君
以上正本證明與原本無異。
被告不得上訴。
檢察官如不服本判決應於收受本判決後10日內向本院提出上訴書
狀，其未敘述上訴理由者，並得於提起上訴後10日內向本院補提
理由書狀（均須按他造當事人之人數附繕本）「切勿逕送上級法
院」。
中    華    民    國    95    年    5     月    15    日
                                    書記官  林明威


司法院資訊處製作；財團法人民間司法改革基金會備份。
